---
title: "Классификация самолётов"
output: html_notebook
---

Есть много разных самолётов. Модели могут быть новыми или старыми, быть предназначенными для коротких или, наоборот, очень длинных перелётов. Было бы интересно попробовать по параметрам самолёта определить его модель.

Для этого можно воспользоваться алгоритмом kNN. Это алгоритм, который позволяет классифицировать точку, основываясь на классах её $k$ ближайших соседей.

Соседи определяются как ближайшие точки по какой-нибудь метрике дистанции (например, Евклидовой метрике) в пространстве признаков. Признаки, само собой, нужно отнормировать (достаточно к единичной дисперсии, но каноничнее ещё и к нулевому среднему), чтобы признак с большой выборочной дисперсией не имел слишком большой вес в метрике дистанции.

Оптимальный параметр $k$ выбирается, например, методом кросс-валидации. Есть много вариаций кросс-валидации, из которых я выбрал k-fold cross-validation (здесь k не связано с параметром модели kNN). От всех точек берётся 80%, которые будут training sample, а оставшиеся 20% - testing sample. Процесс повторяется 5 раз (в итоге каждая точка ровно 1 раз будет в testing sample).

```{r}
df <- read.csv("")
```



```{r}
normalize <- function(df) {
  
}
```

